臺灣臺中地方法院交通事件裁定　 　　　96年度交聲字第496號
原處分機關　交通部公路總局臺中區監理所
受處分人　　甲○○
上列受處分人因違反道路交通管理處罰條例案件，對於交通部公
路總局臺中區監理所臺中市監理站民國九十六年五月十四日所為
之裁決（裁監稽違字第裁六一─ＧＤ0000000號裁決書）
，聲明異議，本院裁定如下：
    主    文
異議駁回。
    理    由
一、原處分機關略以：受處分人即異議人（下稱異議人）甲○○
    於民國九十六年三月十七日九時二十分許，駕駛車牌號碼Ｖ
    ＰＮ─八八八號輕機車，在臺中市○○路與忠明南路路口處
    ，因「損毀汽車牌照，使不能辨認其牌號」之違規，為臺中
    市警察局第三分局健康派出所員警當場以中市警交字第ＧＤ
    0000000號違規單舉發。異議人於九十六年三月三十
    日提出申訴，經舉發單位於九十六年四月十日以中分三交字
    第０九六０００八六七五號函覆，異議人未於期限內到案，
    原處分機關遂於九十六年五月十四日以裁監稽違字第裁六一
    ─ＧＤ0000000號裁決書，裁處罰鍰新臺幣（下同）
    三千六百元，逾期則依裁決書處罰主文規定裁處，於法並無
    不合等語。
二、本件異議人則以：因異議人車牌號碼係自然脫落，並非人為
    造成，員警舉發時應先行規勸導正，而非即行重罰，望能確
    實查證，並以最低罰鍰裁處，爰依法聲明異議云云。
三、按汽車行駛有損毀或變造汽車牌照、塗抹污損牌照，或以安
    裝其他器具之方式，使不能辨認其牌號者，處汽車所有人二
    千四百元以上四千八百元以下罰鍰，並責令申請換領牌照或
    改正，道路交通管理處罰條例第十三條第一款有明文規定。
    又本條例所定罰鍰之處罰，行為人接獲違反道路交通管理事
    件通知單後，於十五日內得不經裁罰，逕依第九十二條第三
    項之罰鍰基準規定，向指定之處所繳納結案；不服舉發事實
    者，應於十五日內，向處罰機關陳述意見；其不依通知所定
    期限前往指定處所聽候裁決，且未依規定期限繳納罰鍰結案
    或向處罰機關陳述意見者，處罰機關得逕行裁決之，道路交
    通管理處罰條例第九條第一項復定有明文。
四、經查：異議人甲○○所有之車牌號碼ＶＰＮ─八八八號輕型
    機車，於民國九十六年三月十七日九時二十分許，在臺中市
    ○○路與忠明南路路口處，因「損毀汽車牌照，使不能辨認
    其號牌」之違規，為臺中市警察局第三分局健康派出所員警
    當場舉發等情，為異議人所不爭執，並有臺中市警察局第三
    分局健康派出所九十六年三月十七日中市警交字第ＧＤ00
    00000號舉發違反道路交通管理事件通知單及違規採證
    照片各乙份在卷可稽，本件舉發違規之事實洵堪認定。雖異
    議人辯稱：系爭號牌油漆係自然脫落，並非人為造成云云，
    惟細觀上揭違規採證照片，其中系爭號牌之英文字母「ＶＰ
    」二字確有大片掉漆現象，已達不能辨識號牌之程度，而其
    餘「Ｎ─八八八」等字亦有部分掉漆現象，然查上開號牌上
    之「台灣省」三字則清晰可辨並無任何污損掉漆情形，若該
    號牌確因自然之風吹日曬雨淋以致掉漆，則每個數字及中、
    英文字應均自然受力，當不致於造成此種不自然、不平均之
    污損情狀，是本件字體污損掉漆應係外力造成而非自然耗損
    之結果，應堪認定；況查汽車所有人身為汽車名義管領人，
    為維護行駛道路之安全及秩序，即應注意各項汽車設備功能
    之完善並符合法律之規定，故縱如異議人所述系爭號牌係因
    自然污損脫落，非人為造成，然異議人既為本件違規車輛所
    有人，自應依前揭之說明及法律規定，妥善維護其所有車輛
    領用之號牌，於發現號牌有任何污損脫落致無法辨識之情形
    時，應即向監理單位申請換發，然異議人竟未為任何適當之
    處置，尚難僅以該號牌係因風吹日晒自然污損云云，即無視
    其對於該號牌有管領維護之責任而圖免責，是異議人前開所
    辯顯不足採。另異議人望以最低罰鍰裁處部分，經查，異議
    人係違反道路交通管理處罰條例第十三條第一項規定，依該
    條例第八條第一款規定，係由公路主管機關處罰，而非第二
    款之警察機關，惟異議人並未依該條例第九條第一項之規定
    ，於接獲通知單後十五日內逕依罰鍰基準規定向指定之處所
    繳納結案，亦未於應到案時間到案，且未依通知前往指定處
    所聽候裁決，再經原處分機關於九十六年五月十四日逕行裁
    決，是原處分機關因之依上開統一裁罰基準裁罰異議人罰鍰
    三千六百元，逾期再依裁決主文處罰，該裁量並無不當，異
    議人此部分之異議為無理由，應予駁回。
五、據上論斷，應依道路交通管理處罰條例第八十七條第二項、
    道路交通案件處理辦法第十九條，裁定如主文。
中　　華　　民　　國　　96　　年　　6 　　月　　 7　　日
                  交通法庭  法　官  黃炫中
以上正本證明與原本無異。
如不服本裁定，應於送達後五日內，向本院提出抗告狀。
                            書記官　黃珮華
中　　華　　民　　國　　96　　年　　6　 　月     7  　日
